臺灣臺北地方法院民事判決　　　　　　　　　　　　　　九十三年度親字第六七號
　　原　　　告　甲○○
　　被　　　告　丁○○暫名即.
　　兼　　　右
　　法定代理人　乙○○
當事人間否認子女事件，本院於民國九十三年十月十四日言詞辯論終結，判決如下：
    主      文
確認被告丁○○（女、民國九十三年五月二十八日出生、如附件出生證明書所示）非
原告自被告乙○○受胎所生之女。
訴訟費用由被告負擔。
    事實及理由
一、程序部分：本件原告及被告乙○○均為香港地區人士，有關否認子女之親子訴訟
    為民事事件。按香港澳門關係條例第三十八條：「民事事件，涉及香港或澳門者
    ，類推適用涉外民事法律適用法。涉外民事法律適用法未規定者，適用與民事法
    律關係最重大牽連關係地法律。」。」而我國涉外民事法律適用就管轄權並未規
    定，自應適用與本案關係最重大牽連關係地法律。查本件被告李雙如之住所在臺
    灣，原因事實發生於臺灣，臺灣為最重大牽連地，依上開規定本件應適用我國法
    律。按我國依民事訴訟法第一條：「訴訟，由被告住所地之法院管轄。被告住所
    地之法院不能行使職權者，由其居所地之法院管轄。訴之原因事實發生於被告居
    所地者，亦得由其居所地之法院管轄。」。本件原因事實及被告丁○○之住所均
    在本院轄區，本院有管轄權，先予敘明。
二、原告主張其與被告乙○○於民國八十年間在香港結婚，八十一年中分居，至九十
    三年一月十五日經香港地區法院判決確定兩造婚姻關係消滅，原告在與被告乙○○婚姻關係消滅後，於九十三年二月九日在臺灣與現任配偶丙○○結婚，於九十
    三年五月二十八日在台北市立萬芳醫院生育一女即被告丁○○（詳如附件所示）
    。被告丁○○受胎期間原告與被告乙○○婚姻關係仍存續，其受婚生推定為被告
    乙○○之女，惟被告丁○○實際上係原告與現任配偶丙○○所生之女，為此訴請
    確認被告丁○○非原告自被告乙○○受胎所生之女等語。聲明：確認被告丁○○
    非原告與被告乙○○所生之女。被告乙○○則表示同意原告請求，並稱被告丁○○確非其親生女等語。
三、原告主張被告丁○○非原告自被告乙○○受胎所生之女，而係原告自訴外人即現
    任配偶丙○○受胎所生之女之事實，業據證人即丙○○到庭證述屬實（見本院九
    十三年十月十四日筆錄）；核與台大醫院基因醫學部血緣鑑定結論：「本系統所
    檢驗之ＤＮＡ點位皆無法排除丙○○與甲○○（即原告）之女（93-05-28）之血
    緣關係，其親子指數ＣＰＩ值為22522.777368，親子關係概率為99.995560％。
    」等語之鑑定結果相符，有台大醫院基因醫學部血緣鑑定報告書及診斷證明書各
    一件在卷可憑，原告主張，堪信為真實。
四、按從子女出生日回溯第一百八十一日起至第三百零二日止為受胎期間；又妻之受
    胎，係在婚姻關係存續中者，推定其所生子女為婚生子，但如夫妻之一方於知悉
    子女出生之日起一年內能證明妻非自夫受胎者，得提起否認之訴，民法第一千零
    六十二條第一項、第一千零六十三條分別定有明文。本件原告與被告乙○○原係
    夫妻關係，原告受胎期間與被告乙○○仍有婚姻關係，惟被告丁○○顯非原告自
    被告乙○○受胎所生之事實，已如前述，且自被告丁○○於九十三年五月二十八
    日出生日起，迄至原告於九十三年六月三十日提起本件否認子女之訴為止，尚未
    滿一年，原告提起本件否認子女之訴，為有理由，應予准許。
五、據上論結，原告之訴為有理由，依民事訴訟法第七十八條、第八十五條第一項前
    段，判決如主文。
中　　　華　　　民　　　國　　九十三　　年　　　十　　　月　　二十八　　日
                                          家事庭法官  林妙黛
右正本係照原本作成。
如不服本判決，應於判決送達後二十日之不變期間內，向本院提出上訴狀。
中　　　華　　　民　　　國　　九十三　　年　　　十　　　月　　二十八　　日
                                          書  記  官  尹遜言
